# 同一控制合并

提问人：jinapai 时间：2020-04-26 12:08:00
您好陈版主，咨询个问题：A集团与B集团同属某地区国资委控制， 2019 年 5 月，当地国资委将B集团公司无偿划转入A集团公司，需做同一控制下合并，我们在 2019 年 9 月已出具A集团公司2017-2018年两年联审的审计报告，因该事项导致A集团公司重大资产重组，2017-2018年审计报告出具的是模拟报表，那么因2017-2018年出具报告时已经按照同一控制的数据调整， 2019 年所有者权益表上期数上期数-同一控制下合并就没有追溯调整的数据，但是报告里又披露了同一控制合并，逻辑上是否可行？

回答人：chenyiwei
由于同一控制下合并需追溯重述合并报表的前期比较数据，在合并报表中只有最早比较期间期初的合并权益变动表中才披露“同一控制下合并”对该时点期初数的调整情况，后续各年度的年初都不再重复披露同一控制下合并对该年度年初数进行重述的影响。这样处理是合理的。